【裁判字號】    99,抗,798
【裁判日期】    990713
【裁判案由】    聲請減刑及定應執行刑
【裁判全文】
臺灣高等法院刑事裁定                   99年度抗字第798號
抗  告  人
即受 刑 人  甲○○
上列抗告人因聲請定其應執行刑案件，不服臺灣新竹地方法院中
華民國99年5月25日裁定（99年度聲減字第12號），提起抗告，
本院裁定如下：
    主  文
抗告駁回。
    理  由
一、原裁定意旨略以：抗告人即受刑人甲○○因犯施用第一級毒
    品罪、施用第二級毒品罪、詐欺罪等，業經法院先後判刑確
    定在案，且受刑人所為之犯施用第一級毒品罪、施用第二級
    毒品罪，犯罪時間均在96年4月24日以前，核與中華民國九
    十六年罪犯減刑條例第2條第1項第3款規定相符，茲依檢察
    官聲請予以減刑，並聲請就減刑後之刑與詐欺罪已減刑之罪
    所處之刑定其應執行之刑，經審核認聲請為正當，爰依中華
    民國九十六年罪犯減刑條例第2條第1項第3款、第8條第1項
    、第3項、第10條，刑法第2條第1項前段、修正前刑法第41
    條第1項前段、第2項、第51條第5款，廢止修正前罰金罰鍰
    提高標準條例第2條、現行法規所定貨幣單位折算新臺幣條
    例第2條，裁定受刑人甲○○所施用第一級毒品罪，減為有
    期徒刑3月，如易科罰金，以銀元300元即新臺幣900元折算1
    日，施用第二級毒品罪，減為有期徒刑2月又15日，如易科
    罰金，以銀元300元即新臺幣900元折算壹日，與詐欺罪已減
    刑之犯罪所處之刑，應執行有期徒刑6月，如易科罰金，以
    銀元300元即新臺幣900元折算壹日。
二、抗告意旨略以：原裁定附表編號1、2毒品案，於94年3月26
    日已執行完畢，若再與詐欺案數罪併罰家應執行之刑，似於
    法未合，故請更正應執行刑云云。
三、按裁判確定前犯數罪者，併合處罰之。又數罪併罰，有二裁
    判以上者，依刑法第51條之規定，定其應執行之刑，刑法第
    50條、第53條分別定有明文。被告犯應併合處罰之數罪，經
    法院以判決或裁定定其數罪之應執行刑確定者，該數罪是否
    執行完畢，均係以所定之應執行刑全部執行完畢為斷。其在
    定應執行刑之前已先執行之有期徒刑之罪，因嗣後與他罪合
    併定應執行刑，而由檢察官換發執行指揮書執行應執行刑，
    是其前已執行之有期徒刑部分，僅應予扣除，該罪宣告之刑
    不能認為已執行完畢。亦即若僅數罪中之一罪所宣告之刑執
    行完畢，而數罪合併所定應執行之刑尚未執行完畢，應認為
    執行未畢（最高法院93年台非字第298號裁定意旨、78年度
    第2次刑事庭會議決議意旨參照）。
四、本件受刑人犯原裁定附表所示三罪，符合刑法第50條所定併
    合處罰之規定。受刑人抗告意旨，以其中一罪已執行完畢，
    因而不能合併定執行刑，指摘原裁定不當云云，依首揭說明
    及中華民國九十六年罪犯減刑條例第13條第1項「減刑前已
    執行之刑期均折抵或算入減刑後之刑期」之規定，已執行完
    畢部分，要屬檢察官日後指揮執行時應行扣除之問題，與定
    應執行刑之裁定無涉。核原審裁定准許檢察官減刑及定應執
    行刑之聲請，於法無不合。是受刑人任意指摘原裁定不當，
    求予撤銷改判，核無理由，應予駁回。
五、據上論結，應依刑事訴訟法第412條，裁定如主文。
中    華    民    國    99    年    7     月    13    日
                  刑事第七庭審判長法  官  宋明蒼
                                  法  官  游紅桃
                                  法  官  趙功恒
以上正本證明與原本無異。
如不服本裁定，應於收受送達後五日內向本院提出抗告狀。
                                  書記官  潘文賢
中    華    民    國    99    年    7     月    13    日

司法院資訊處製作；財團法人民間司法改革基金會備份。
